臺灣士林地方法院刑事判決
111年度金簡上字第2號
上  訴  人  臺灣士林地方檢察署檢察官
被      告  蘇晉笙


選任辯護人  蕭晴旭律師
上列上訴人因被告違反洗錢防制法等案件，不服本院於民國110
年11月5日所為110年度審金簡字第81號第一審簡易判決（起訴案
號：110年度偵字第12244號、第13415號，移送併辦案號：110 
年度偵字第13606 號、第14705 號、第15126 號、第15169 號、
第16118 號、第17440 號），提起上訴及移送併辦（110年度偵
字第21990號、第20234號、111年度偵字第1399號、第1433號、
第2709號、第3542號、第3943號、第4286號、第4292號、第4772
號），本院判決如下：
    主    文
原判決撤銷。
蘇進笙幫助犯洗錢防制法第十四條第一項之洗錢罪，處有期徒刑
伍月，併科罰金新臺幣拾貳萬元，罰金如易服勞役，以新臺幣壹
仟元折算壹日。
未扣案之犯罪所得新臺幣伍仟元沒收，於全部或一部不能沒收或
不宜執行沒收時，追徵其價額。
    事    實
一、蘇晉笙於民國110 年4 月中旬某日，透過臉書向真實姓名年
    籍不詳自稱「林怡婷」之成年女子應徵工作時，經「林怡婷
    」告以工作內容係出租個人帳戶，明知一般人在金融機關開
    設帳戶，手續上甚為簡便，亦得在不同金融機關開設不同帳
    戶，無論開戶、使用，均甚方便，而現今詐欺集團猖獗，往
    往使用人頭帳戶作為詐騙他人之犯罪工具，並藉以逃避檢警
    追查，隱匿犯罪所得，上情相互對照，可以推知若無正當理
    由，隨意將自己帳戶提供給「林怡婷」使用，即有遭該人將
    帳戶用於詐欺、洗錢等犯罪之虞，竟仍基於幫助洗錢及幫助
    詐欺之未必故意，於110 年4 月23日某時許，以每一個帳戶
    每10天新臺幣（下同）5,000元、第1 個月可領1萬5,000 元
    ，第2 個月開始每月可領3萬元之代價，接續將其所申辦之
    台新國際商業銀行（下稱台新銀行）帳號00000000000000號
    帳戶、華南商業銀行（下稱華南銀行）帳號000000000000號
    帳戶之網路銀行帳號、密碼，透過手機傳送提供給「林怡婷
    」使用，並從中獲得5,000元報酬。
二、「林怡婷」在取得蘇晉笙所提供之上開台新、華南銀行帳戶
    後，即與其所屬之詐欺集團其他成員共同意圖為自己不法之
    所有，基於詐欺取財、洗錢等犯意聯絡，分別於附表編號1
    至19所示之時間、地點，以附表編號1至19所示之方式，詐
    騙附表編號1至19所示之趙清枝、吳政延、戴子軒、盧政賢
    、黃昭蓉、王冠中、張誼君、葛恬恬、陳威宏、楊佳淳、張
    伊萱、黃三峰、昌美英、陳育進、張宗雅、吳惟哲、李宜真
    、高裕翔、童璽郡等人，致渠等均陷於錯誤，匯款至蘇晉笙
    提供之上開台新、華南銀行帳戶後，再將附表編號1至19所
    示之款項提領一空，贓款至今去向不明，同時因此產生追查
    斷點，藉以逃避刑事追訴。嗣因附表編號1至19所示之趙清
    枝等人發覺受騙，報警處理，始循線查悉上情。
三、案經趙清枝、吳政延、戴子軒、盧政賢、黃昭蓉、王冠中、
    張誼君、葛恬恬、陳威宏、楊佳淳、張伊萱分別訴由新北市
    政府警察局三峽分局、臺中市政府警察局豐原分局、金門縣
    警察局金城分局、臺南市政府警察局麻豆分局、新北市政府
    警察局林口分局、宜蘭縣政府警察局宜蘭分局、屏東縣政府
    警察潮州分局、臺中市政府警察局霧峰分局、臺南市政府警
    察局歸仁分局報告臺灣士林地方檢察署檢察官偵查起訴，及
    經張伊萱、黃三峰、昌美英、陳育進、張宗雅、吳惟哲、李
    宜真、高裕翔、童璽郡分別訴由臺中市政府警察局第三分局
    、新北市政府警察局新莊分局、桃園市政府警察局中壢分局
    、臺中市政府警察局第二分局、苗栗縣警察局苗栗分局、臺
    北市政府警察局北投分局、新北市政察局板橋分局、臺中市
    政府警察局清水分局報告臺灣士林地方檢察署檢察官移送併
    案審理。
    理    由
一、按被告以外之人於審判外之言詞或書面陳述，除法律有規定
    者外，不得作為證據；又被告以外之人於審判外之陳述，雖
    不符合刑事訴訟法第159 條之1 至第159 條之4 之規定，而
    經當事人於審判程序同意作為證據，法院審酌該言詞陳述或
    書面陳述作成時之情況，認為適當者，亦得為證據，而當事
    人、代理人或辯護人於法院調查證據時，知有上開不得為證
    據之情形，而未於言詞辯論終結前聲明異議者，視為有前項
    之同意，刑事訴訟法第159 條第1 項及第159 條之5 分別定
    有明文。本判決後述所引之各項證據，其屬傳聞證據之部分
    ，檢察官、被告蘇晉笙及其辯護人於本院準備程序時均表示
    無意見（見本院111 年度金簡上字第2 號卷【下稱本院簡上
    卷】第81頁），且渠等於言詞辯論終結前，對於該等證據之
    證據能力均未再爭執，本院審酌該等證據資料製作時之情況
    ，尚無違法不當或證明力明顯過低之瑕疵，與本案待證事實
    復俱有關聯性，認以之作為本案證據應屬適當，揆諸前開規
    定，該等證據具有證據能力。至其餘本案認定犯罪事實之非
    供述證據，均與本案事實具有關聯性，並無事證足認有違背
    法定程序或經偽造、變造等情事，且經本院依法踐行調查程
    序，檢察官、被告、辯護人對於上開證據之證據能力均未爭
    執，依刑事訴訟法第158 條之4 之反面解釋，亦均有證據能
    力。
二、上揭事實，業據被告於原審訊問、本院準備程序及審理時均
    坦承不諱（見本院110年度審金訴字第447號卷第50頁、本院
    簡上卷第80、145、162至169頁），核與證人即告訴人趙清
    枝、盧政賢、王冠中於警詢及本院審理時、告訴人吳政延、
    戴子軒、黃昭蓉、張誼君、葛恬恬、陳威宏、楊佳淳、黃三
    峰、昌美英、陳育進、張宗雅、吳惟哲、李宜真、高裕翔、
    被害人張伊萱、童璽郡於警詢時之證述情節大致相符（見臺
    灣士林地方檢察署【下稱士檢】110年度偵字第12244號卷【
    下稱偵12244號卷】第17至20頁、本院110年度審金訴字第44
    7號卷【下稱本院審查卷】第52頁、士檢110年度偵字第1470
    5號卷【下稱偵14705號卷】第16至18頁、本院審查卷第50頁
    、士檢110年度偵字第15126號卷【下稱偵15126號卷】第12
    至16、18至20頁、本院審查卷第55頁、士檢110年度偵字第1
    3415號卷【下稱偵13415號卷】第15至19頁、士檢110年度偵
    字第13606號卷【下稱偵13606號卷】第27至28頁、偵14705
    號卷第55至57頁、士檢110年度偵字第15169號卷【下稱偵15
    169號卷】第67至72頁、士檢110年度偵字第16118號卷【下
    稱偵16118號卷】第70至75、127至131頁、士檢110年度偵字
    第17440號卷【下稱偵17440號卷】第13至15、16至17頁、士
    檢110年度偵字20234號卷【下稱偵20234號卷】第11至14、1
    5至16頁、士檢111年度偵字第1399號卷【下稱偵1399號卷】
    第19至22頁、士檢111年度偵字2709號卷【下稱偵2709號卷
    】第11至16頁、士檢111年度偵字第22724號卷【下稱偵2272
    4號卷】第31至32、33至35頁、士檢111年度偵字第3542號卷
    【下稱偵3542號卷】第12至13頁、士檢111年度偵字第3943
    號卷【下稱偵3943號卷】第10至11頁、士檢111年度偵字第4
    286號卷【下稱偵4286號卷】第33至36頁、士檢111年度偵字
    第4292號卷【下稱偵4292號卷】第13至17頁、士檢111年度
    偵字第4722號卷【下稱偵4722號卷】第89至90頁)，並有被
    告與暱稱「林怡婷」LINE帳號對話紀錄截圖、蘇晉笙華南商
    業銀行000000000000號帳戶客戶資料及交易明細、蘇晉笙台
    新國際商業銀行000-00000000000000號Richart數位活儲帳
    戶客戶資料及交易明細、蘇晉笙台新國際商業銀行000-0000
    0000000000號帳戶客戶資料及交易明細（見偵12244號卷第5
    1至123、43至50頁、偵13606號卷第61至63頁、偵14705號卷
    第87至92頁、偵15126號卷第25至31頁、偵15169號卷第115
    至120頁、偵16118號卷第51至61頁、偵2709號卷第129至136
    頁、偵4286號卷第13至20頁、偵4772號卷第79至88頁、偵13
    415號卷第23至40頁、偵14705號卷第64至86頁、偵22724號
    卷第58至78頁、偵4772號卷第57至76頁、偵17440號卷第56
    至70頁、偵20234號卷第33至51頁、偵1399號卷第27至31頁
    、偵3542號卷第49至67頁、偵3943號卷第13至27頁、偵4292
    號卷第19至43頁)；告訴人趙清枝部分：趙清枝提供之暱稱
    「特伦苏」LINE帳號及匯款資料翻拍照、新北市政府警察局
    海山分局江翠派出所受理各類案件紀錄表、內政部警政署反
    詐騙諮詢專線紀錄表、受理詐騙帳戶通報警示簡便格式表、
    金融機構協助受詐騙民眾通知疑似警示帳戶通報單、金融機
    構聯防機制通報單、受（處）理案件證明單（見偵12244號
    卷25、21至23、27至35、39頁）；告訴人吳政延部分：吳政
    延提供之匯款資料截圖、LINE對話紀錄、詐騙集團投資平台
    頁面截圖、臺中市政府警察局霧峰分局成功派出所受理各類
    案件紀錄表、受（處）理案件證明單、內政部警政署反詐騙
    諮詢專線紀錄表、受理詐騙帳戶通報警示簡便格式（見偵13
    415號卷第98、99至108、118至125、128至129、109至116、
    130至132、137頁）；告訴人戴子軒部分：戴子軒提供之轉
    帳交易成功畫面1張、內政部警政署反詐騙諮詢專線紀錄表
    、屏東縣政府警察局潮州分局中山路派出所受理詐騙帳戶通
    報警示簡便格式表、金融機構協助受詐騙民眾通知疑似警示
    帳戶通報單、金融機構聯防機制通報單、受（處）理案件證
    明單（見偵13606號卷第55、39、43、47至51頁）；告訴人
    盧政賢部分：盧政賢提供之彰化銀行匯款回條聯2紙、LINE
    對話紀錄、內政部警政署反詐騙諮詢專線紀錄表、新北市政
    府警察局林口分局泰山分駐所受理詐騙帳戶通報警示簡便格
    式表、金融機構聯防機制通報單、金融機構協助受詐騙民眾
    通知疑似警示帳戶通報單（見偵14705號卷第32至33、34至5
    4、23至30頁）；告訴人黃昭蓉部分：黃昭蓉提供之郵政跨
    行匯款申請書1紙、內政部警政署反詐騙諮詢專線紀錄表、
    臺中市政府警察局大甲分局大甲派出所受理詐騙帳戶通報警
    示簡便格式表、金融機構聯防機制通報單（見偵14705號卷
    第62、58至61頁）；告訴人王冠中部分：王冠中提供之轉帳
    畫面截圖4張、郵政跨行匯款申請書1紙、LINE對話紀錄、新
    竹縣政府警察局竹北分局六家派出所受理詐騙帳戶通報警示
    簡便格式表、金融機構協助受詐騙民眾通知疑似警示帳戶通
    報單、金融機構聯防機制通報單、受（處）理案件證明單、
    受理各類案件紀錄表、內政部警政署反詐騙諮詢專線紀錄表
    （見偵15126號卷第36至37、42至62、63至86、87至104、9
    至11、32至35頁）；告訴人張誼君部分：張誼君提供之中國
    信託銀行帳戶交易明細、LINE對話紀錄、內政部警政署反詐
    騙諮詢專線紀錄表、南投縣政府警察局南投分局半山派出所
    受理詐騙帳戶通報警示簡便格式表、金融機構聯防機制通報
    單（見偵15169號卷73至75、82至104、106至107、109至110
    頁）；告訴人葛恬恬部分：葛恬恬提供之轉帳畫面截圖1張
    、LINE對話紀錄、內政部警政署反詐騙諮詢專線紀錄表、臺
    中市政府警察局清水分局光華派出所受理詐騙帳戶通報警示
    簡便格式表、金融機構聯防機制通報單、金融機構協助受詐
    騙民眾通知疑似警示帳戶通報單、受（處）理案件證明單（
    見偵16118號卷第79、76至78、91至92、113至116、124頁）
    ；告訴人陳威宏部分：陳威宏提供之臺灣企銀帳戶存摺交易
    明細、臺灣中小企業銀行匯款申請書（匯款人證明聯）、LI
    NE對話紀錄、內政部警政署反詐騙諮詢專線紀錄表、桃園市
    政府警察局桃園分局龍安派出所受理詐騙帳戶通報警示簡便
    格式表、受理各類案件紀錄表（見偵16118號卷第140至142
    、143、132至139、144至145、148、150頁）；告訴人楊佳
    淳部分：楊佳淳提供之臺灣中小企業銀行匯款申請書（匯款
    人證明聯）、臺灣企銀帳戶存摺交易明細、與詐欺集團成員
    對話紀錄、內政部警政署反詐騙諮詢專線紀錄表、雲林縣政
    府北港分局北港派出所受理詐騙帳戶通報警示簡便格式表、
    金融機構聯防機制通報單（110偵17440卷33、36、37至47、
    18至19、22、31頁）；被害人張伊萱部分：張伊萱提供之轉
    帳畫面翻拍照1張、詐欺集團投資平台網頁畫面及對話紀錄
    、內政部警政署反詐騙諮詢專線紀錄表、臺中市政府警察局
    大雅分局大雅派出所受理各類案件紀錄表、受（處）理案件
    證明單、受理詐騙帳戶通報警示簡便格式表、金融機構聯防
    機制通報單（見偵20234號卷第20、21至31、53至56、69至7
    0頁）；告訴人黃三峰部分：黃三峰提供之對話紀錄、交易
    明細、轉帳畫面截圖、內政部警政署反詐騙諮詢專線紀錄表
    、臺北市政府警察局士林分局後港派出所受（處）理案件證
    明單、受理詐騙帳戶通報警示簡便格式表（見偵1399號卷第
    102至105、99至100、71至73、87頁）；告訴人昌美英部分
    ：昌美英提供之其所使用帳戶存摺影本、轉帳畫面截圖1張
    、LINE對話紀錄、彰化縣政府警察局溪湖分局埔東派出所受
    理詐騙帳戶通報警示簡便格式表、金融機構聯防機制通報單
    、內政部警政署反詐騙諮詢專線紀錄表（見偵2709號卷第19
    至21、27、37至40、53、87、121至123頁）；告訴人陳育進
    部分：陳育進提供之對話紀錄及交易明細翻拍照、新竹縣政
    府警察局竹北分局竹北派出所受理詐騙帳戶通報警示簡便格
    式表、金融機構聯防機制通報單、內政部警政署反詐騙諮詢
    專線紀錄表、受（處）理案件證明單、受理各類案件紀錄表
    （見偵22724號卷第48至50、51、38至39、54至57頁）；告
    訴人張宗雅部分：張宗雅提供之匯款申請書翻拍照1張、LIN
    E對話紀錄、新北市政府警察局土城分局土城派出所受（處
    ）理案件證明單、內政部警政署反詐騙諮詢專線紀錄表、受
    理詐騙帳戶通報警示簡便格式表、金融機構聯防機制通報單
    （見偵3542號卷第37、14至16、18、27頁）；告訴人吳惟哲
    部分：吳惟哲提供之匯款紀錄、內政部警政署反詐騙諮詢專
    線紀錄表、臺北市政府警察局士林分局社子派出所受理詐騙
    帳戶通報警示簡便格式表（見偵3943號卷第72、74至75、80
    頁）；告訴人李宜真部分：李宜真提供之交易及對話紀錄、
    新北市政府警察局蘆洲分局三民派出所受（處）理案件證明
    單、受理各類案件紀錄表、受理詐騙帳戶通報警示簡便格式
    表、金融機構聯防機制通報單、金融機構協助受詐騙民眾通
    知疑似警示帳戶通報單（見偵4286號卷第50、52至59、37至
    41頁）；告訴人高裕翔部分：高裕翔提供之國匯金融平台、
    匯款紀錄及部分對話紀錄擷取畫面、內政部警政署反詐騙諮
    詢專線紀錄表、新竹市警察局第二分局關東橋派出所受理詐
    騙帳戶通報警示簡便格式表、金融機構聯防機制通報單、受
    理各類案件紀錄表、受（處）理案件證明單（見偵4292號卷
    第89至91、93、44至50頁）；被害人童璽郡部分：童璽郡提
    供之合作金庫商業銀行匯款申請書代收入傳票1紙、對話紀
    錄截圖翻拍照11張、內政部警政署反詐騙諮詢專線紀錄表、
    新北市政府警察局海山分局海山派出所受理詐騙帳戶通報警
    示簡便格式表、金融機構聯防機制通報單、受理各類案件紀
    錄表、受（處）理案件證明單在卷可稽（見偵4722號卷125
    、127至132、95至96、98至99、108、123至124頁），足認
    被告自白與事實相符，堪以採信。本案事證明確，被告犯行
    堪以認定，應予依法論科。
三、論罪科刑 
  ㈠查被告將個人帳戶提供給詐欺集團，本身並未直接參與該詐
    欺集團詐欺、洗錢等犯行，亦無為自己犯罪之意，應係幫助
    犯。核被告所為，係犯刑法第30條第1 項前段、同法第339 
    條第1 項之幫助詐欺取財罪及刑法第30條第1項前段、洗錢
    防制法第14條第1 項之幫助一般洗錢罪。
  ㈡被告以一提供帳戶之行為，幫助詐欺集團成員詐欺附表編號1
    至19所示告訴人、被害人之財物，同時犯幫助詐欺取財罪及
    幫助一般洗錢罪，係以一行為而觸犯數罪名，為想像競合犯
    ，應依刑法第55條前段之規定，從一重之幫助一般洗錢罪處
    斷。
  ㈢被告以幫助之意思，參與構成要件以外之行為，為幫助犯，
    爰依刑法第30條第2項之規定，依正犯之刑減輕之；又被告
    於本院準備及審判中均自白一般洗錢之犯行，依洗錢防制法
    第16條第2 項規定，減輕其刑，並依法遞減之。
　㈣至檢察官移送併案審理（臺灣士林地方檢察署110 年度偵字
    第13606 號、第14705 號、第15126 號、第15169 號、第16
    118 號、第17440 號、第21990號、第20234號、111年度偵
    字第1399號、第1433號、第2709號、第3542號、第3943號、
    第4286號、第4292號、第4772號，即附表編號3至19）部分
    ，與本件起訴被告幫助詐欺取財及洗錢犯行部分，核屬想像
    競合犯之裁判上一罪關係，為起訴效力所及，本院自得併予
    審理，附此敘明。
四、撤銷原判決之理由及量刑之審酌：
　㈠原審經審理結果，認被告犯罪事證明確，予以論罪科刑，固
    非無見。惟查：⒈臺灣士林地方檢察署以110年度偵字第2199
    0號、第20234號、111年度偵字第1399號、第2709號、第143
    3號、第3542號、第3943號、第4286號、第4292號、第4772
    號移送併辦意旨書所載犯罪事實（即附表編號11至19），與
    原審所認定之犯罪事實有想像競合犯之裁判上一罪關係，而
    為起訴效力所及，已詳述如前，原審未及審酌於此，漏未就
    附表編號11至19所示之告訴人、被害人遭詐欺取財部分併予
    審認，容有未洽。2.又刑事審判旨在實現刑罰權之分配正義
    ，故法院對於有罪被告之科刑，應符合罰刑相當之原則，使
    輕重得宜，罰當其罪，此所以刑法第57條明定科刑時，應審
    酌一切情狀，尤應注意該條所列10款事項，以為科刑輕重之
    標準，並賦予法院以裁量權，以求個案裁判之妥當性（最高
    法院95年度台上字第6565號、90年度台上字第4636號判決可
    資參照）。原審未及審酌被告提供帳戶之行為，亦幫助詐欺
    集團成員詐騙附表編號11至19所示之告訴人、被害人，致其
    等遭詐欺取財之金額合計145萬7,000元，原審認定之犯罪事
    實及所審酌之情狀均已變更，所科處之刑亦已無從維持。從
    而，檢察官以原審判決未審酌上開併辦意旨為由提起上訴，
    指摘原判決不當，為有理由，且原審判決復有上開可議之處
    ，自應由本院管轄之第二審合議庭予以撤銷改判。
　㈡爰審酌被告明知現今社會詐騙風氣橫行，竟輕率提供上開帳
    戶之網路銀行帳號及密碼供不詳詐欺集團成員使用，幫助詐
    欺集團成員從事詐欺取財與洗錢犯行，不僅造成告訴人、被
    害人受有前述之財產損失，亦使執法機關不易查緝犯罪行為
    人，嚴重危害社會治安，更助長社會犯罪風氣，且難以追查
    犯罪所得去向與所在，而得以切斷特定犯罪所得與特定犯罪
    行為人間的關係，增加告訴人及被害人對詐欺者求償之困難
    ，所為實值非難，惟念及被告犯後坦承犯行，態度尚佳，兼
    衡其犯罪之動機、目的、手段、所生危害、素行、未實際參
    與詐欺取財及洗錢之構成要件犯行、自陳專科畢業之教育智
    識程度、目前從事臺北捷運維修員之工作、月薪約4萬元、
    未婚、現與父母親同住、尚有父母親待其扶養之家庭生活經
    濟狀況（見本院簡上卷卷第171頁），暨迄今尚未與附表編
    號1至19所示之告訴人、被害人達成和解，或賠償其等之損
    失等一切情狀，量處如主文第2項所示之刑，並諭知罰金如
    易服勞役之折算標準，以資警惕。　
五、沒收：　　
　㈠按犯罪所得，屬於犯罪行為人者，沒收之。但有特別規定者
    ，依其規定；前項之沒收，於全部或一部不能沒收或不宜執
    行沒收時，追徵其價額，刑法第38條之1第1項、第3項固有
    明文。然因犯罪所得之物，以實際所得者為限，苟無所得或
    尚未取得者，自無從為沒收追繳之諭知（最高法院89年度台
    上字第3434號判決參照）。又幫助犯僅對犯罪構成要件以外
    之行為為加工，且無共同犯罪之意思，自不適用責任共同之
    原則，對於正犯所有供犯罪所用或因犯罪所得之物，勿庸併
    為沒收之宣告（最高法院86年度台上字第6278號判決參照）
    。查被告就本案實際獲取之報酬為5,000元乙情，業經被告
    於本院審理時陳述明確（見本院簡上卷第81、169頁），且
    未扣案，應依刑法第38條之1 第1 項前段、第3 項規定宣告
    沒收，於全部或一部不能沒收或不宜執行沒收時，追徵其價
    額。至本案施詐犯罪之人雖向如附表編號1至19所示之告訴
    人、被害人分別詐得如附表各編號所示之金額，惟被告本案
    所為僅係幫助詐欺取財，卷內並無證據足以認定被告有參與
    提領告訴人及被害人匯入帳戶內之款項，即難認被告有自上
    開款項獲有所得，自亦無從宣告沒收，併此敘明。
  ㈡另洗錢防制法第18條第1項固規定：「犯第14條之罪，其所移
    轉、變更、掩飾、隱匿、收受、取得、持有、使用之財物或
    財產上利益，沒收之；犯第15條之罪，其所收受、持有、使
    用之財物或財產上利益，亦同。」，惟被告非實際上提款之
    人，無掩飾隱匿詐欺贓款之犯行，尚非洗錢防制法第14條第
    1項之正犯，自無上開條文適用，併予敘明。　 
據上論斷，應依刑事訴訟法第455條之1第1項、第3項、第369條
第1項前段、第364條、第299條第1項前段，洗錢防制法第14條第
1項、第16條第2項，刑法第11條前段、第30條第1項前段、第2項
、第339條第1 項、第55條、第42條第3項前段、第38條之1第1項
前段、第3項，刑法施行法第1條之1第1項，判決如主文。
本案經檢察官黃睦涵提起公訴，檢察官陳貞卉、李安蕣、王啟旭
移送併辦，檢察官謝榮林到庭執行職務。
中　　華　　民　　國　　111 　年　　3 　　月　　23　　日
                  刑事第四庭　審判長法  官  楊秀枝
　　　　　　　　　　                法  官　彭凱璐
　　　　　　　　　　                法  官  錢衍蓁
以上正本證明與原本無異。
本判決不得上訴。
                                    書記官  周佳誼
中　　華　　民　　國　　111 　年　　3 　　月　　23　　日
附錄本案論罪科刑法條全文：
中華民國刑法第339條
意圖為自己或第三人不法之所有，以詐術使人將本人或第三人之
物交付者，處5年以下有期徒刑、拘役或科或併科50萬元以下罰
金。
以前項方法得財產上不法之利益或使第三人得之者，亦同。
前二項之未遂犯罰之。

洗錢防制法第14條
有第二條各款所列洗錢行為者，處7年以下有期徒刑，併科新臺
幣5百萬元以下罰金。
前項之未遂犯罰之。
前二項情形，不得科以超過其特定犯罪所定最重本刑之刑。

附表：
編號 告訴人／ 被害人 詐騙方式 匯款時間  匯入帳戶  金額 （新臺幣） 1 告訴人 趙清枝 詐騙集團某成員於110年4月17某時許，以暱稱「陸家琪」透過交友軟體結識趙清枝後，隨即以LINE暱稱「特崙蘇」名義，向趙清枝佯稱：可以投資比特幣云云，致趙清枝陷於錯誤，而依指示匯款。 110年4月29日下午2時7分許 蘇晉笙所有之華南銀行帳號000000000000號帳戶  4萬9,800元 2 告訴人 吳政延 詐騙集團某成員於110年4月間，以暱稱「小麗」透過交友軟體結識吳政延後，隨即以LINE暱稱「LONER」名義，向吳政延佯稱：可以投資國匯金融云云，致吳政延陷於錯誤，而依指示匯款。 110年4月27日凌晨0時6分許 蘇晉笙所有之台新 銀行帳號00000000000000號帳戶 3萬元 3 告訴人 戴子軒 詐騙集團某某成員於110年4月間某日， 透過交友軟體「吾聊」結識戴子軒後，使戴子軒誤以為可進行小額投資，致戴子軒陷於錯誤，而依指示匯款。 110年4月28日下午3時30分許 蘇晉笙所有之華南銀行帳號000000000000號帳戶 3萬元 4 告訴人 盧政賢 詐騙集團某成員於110年3月13日上午10時7分許，以暱稱「陳」透過交友軟體暱結識盧政賢後，隨即以LINE暱稱「陳曉思」、「簡榮昌」等名義，向盧政賢佯稱：可以作短線投資獲利，無風險云云，致盧政賢陷於錯誤，而依指示匯款。 110年4月26日中午12時28分許 蘇晉笙所有之台新 銀行帳號00000000000000號帳戶 17萬元    110年4月29日中午12時8分許 蘇晉笙所有之華南銀行帳號000000000000號帳戶 34萬元 5 告訴人 黃昭蓉  詐騙集團某成員於110年4月12日下午5時38分許，使用網路平台blockfolio網站，向黃昭蓉佯稱：需先繳交所得稅及保證金、匯差，始得提領款項云云，致黃昭蓉陷於錯誤，而依指示匯款。 110年4月29日上午8時10分許 蘇晉笙所有之華南銀行帳號000000000000號帳戶 30萬6,000元 6 告訴人 王冠中 詐騙集團某成員以暱稱「楊雨涵」透過交友軟體派愛族結識王冠中後，隨即向王冠中介紹「國匯金融」網路軟體，致王冠中陷於錯誤，而依指示匯款。 110年4月28日上午11時39分許 蘇晉笙所有之華南銀行帳號000000000000號帳戶   30萬元    110年4月29日上午10時25分許  5萬元      110年4月29日上午10時27分許  2萬元      110年4月29日上午10時37分許  2萬2,000元   7 告訴人 張誼君 詐騙集團某真實姓名年籍均不詳之成年男子，於110年3月20日透過交友軟體SWEETRING結識張誼君後，隨即向張誼君介紹「國聯資本」投資平台，使張誼君陷於錯誤，而依指示匯款。 110年4月28日晚上9時27分許 蘇晉笙所有之華南銀行帳號000000000000號帳戶 5,000元 8 告訴人 葛恬恬 詐騙集團某成員於110年4月上旬某日，以暱稱「王盛」透過通訊軟體IG結識葛恬恬後，隨即向葛恬恬介紹投資平台「CWG Markets」、「幣安」，致葛恬恬陷於錯誤，而依指示匯款。 110年4月27日下午4時42分許 蘇晉笙所有之華南銀行帳號000000000000號帳戶 10萬元 9 告訴人 陳威宏 詐騙集團某成員於110年4月間某日，以暱稱「王思琪」透過通訊軟體LINE結識陳威宏後，隨即向陳威宏介紹APP投資平台Meta Trader 4及Meta Trader 5，與交易商YDFX，致陳威宏陷於錯誤，而依指示匯款。 110年4月29日中午12時33分許 蘇晉笙所有之華南銀行帳號000000000000號帳戶 25萬6,000元 10 告訴人 楊佳淳 詐騙集團某成員於110年2月28日某時許，以暱稱「陳立峰」透過交友軟體TINDER結識楊佳淳後，隨即向楊佳淳介紹「Canos Fx」投資平台，佯稱可投資獲利云云，致楊佳淳陷於錯誤，而依指示匯款。 110年4月27日上午11時27分許 蘇晉笙所有之台新 銀行帳號00000000000000號帳戶 54萬7,000元 11 被害人 張伊萱 詐騙集團某成員以暱稱「havan（楊文浩）」透過交友軟體Paktor結識張伊萱後，隨即於110年4月16日以LINE暱稱「havan」向張伊萱介紹「FOREX平台」投資歐元，致張伊萱陷於錯誤，而依指示匯款。 110年4月26日上午11時15分許 蘇晉笙所有之台新 銀行帳號00000000000000號帳戶 20萬元 12 告訴人 黃三峰 詐騙集團某成員於110年3月某日，以暱稱「靜靜」透過交友軟體iPair結識黃三峰後，隨即向黃三峰介紹FXTrading外匯網站，佯稱投資可獲利，致黃三峰陷於錯誤，而依指示匯款。 110年4月28日上午9時39分許 蘇晉笙所有之台新 銀行帳號00000000000000號帳戶 10萬元、 10萬元 13 告訴人 昌美英 詐騙集團某成員於110年3月20日下午5時24分許，以「涂宗耀」、「劉子豪」等暱稱透過網路結識昌美英後，隨即以LINE暱稱「劉天亮」向昌美英介紹FXTM網站，佯稱可以投資國際美金並獲利，致昌美英陷於錯誤，而依指示匯款。 110年4月28日下午4時35分許 蘇晉笙所有之華南銀行帳號000000000000號帳戶 13萬元 14 告訴人 陳育進 詐騙集團某成員於110年4月26日前之某日，以LINE暱稱「淑琳」結識陳育進後，隨即教導陳育進投資操作外匯軟體Fxtrading Meta Trader 5 Terminal（MT5），並佯稱出金時，須先繳納20%收益，致陳育進陷於錯誤，而依指示匯款。 110年4月28日上午10時許 蘇晉笙所有之台新 銀行帳號00000000000000號帳戶 9萬5,100元、 5萬元、5萬元 15 告訴人 張宗雅 詐騙集團某成員於110年4月4日以暱稱「Ella」透過交友軟體LesPark結識張宗雅後，隨即向張宗雅佯稱投資Dcoin買賣虛擬貨幣平台可獲利，致張宗雅陷於錯誤，而依指示匯款。 110年4月26日下午1時5分許 蘇晉笙所有之台新 銀行帳號00000000000000號帳戶 15萬元 16 告訴人 吳惟哲 詐騙集團某成員於110年4月15日下午3時許，以暱稱「悠悠」透過交友軟體派愛族結識吳惟哲後，隨即向吳惟哲佯稱投資「寰宇智匯」可獲利，致吳惟哲陷於錯誤，而依指示匯款。 110年4月27日中午12時12分許 蘇晉笙所有之台新 銀行帳號00000000000000號帳戶 36萬元 17 告訴人 李宜真 詐騙集團某成員於110年4月25日晚上8時許，以暱稱「余歸故里」透過Instagraｍ結識李宜真後，隨即向李宜真佯稱向prosper交易平台購買虛擬貨幣USDT可獲利，致李宜真陷於錯誤，而依指示匯款。 110年4月29日上午11時13分許 蘇晉笙所有之華南銀行帳號000000000000號帳戶 1萬元 18 告訴人 高裕翔 詐騙集團某成員於110年3月27日透過交友軟體派愛族認識高裕翔後，隨即以LINE暱稱「李佳恩」向高裕翔介紹「國匯金融」投資平台，佯稱可以獲利，致高裕翔陷於錯誤，而依指示匯款。 110年4月26日上午11時23分許 蘇晉笙所有之台新 銀行帳號00000000000000號帳戶 4萬2,000元 19 被害人 童璽郡 詐騙集團某成員於110年4月某日以LINE暱稱「萬豪國際客服」及「萬豪國際VIP客服」與童璽郡聯繫，佯以若想在博弈網站上運用資金需先將錢匯入指定帳戶，致童璽郡陷於錯誤，而依指示匯款。 110年4月28日上午10時4分許 蘇晉笙所有之台新 銀行帳號00000000000000號帳戶  2萬元      110年4月29日上午10時29分許 蘇晉笙所有之華南銀行帳號000000000000號帳戶 15萬元